【裁判字號】    98,訴,556
【裁判日期】    990330
【裁判案由】    違反毒品危害防制條例
【裁判全文】
臺灣花蓮地方法院刑事判決               98年度訴字第556號
公  訴  人  臺灣花蓮地方法院檢察署檢察官
被      告  丙○○
選任辯護人  曾泰源律師（法律扶助基金會指派）
上列被告因違反毒品危害防制條例案件，經檢察官提起公訴（98
年度偵字第4280號），本院判決如下：
    主  文
丙○○幫助施用第二級毒品，累犯，處有期徒刑伍月，如易科罰
金，以新臺幣壹仟元折算壹日。
    事  實
一、丙○○前曾因妨害公務、違反毒品危害防制條例案件，經法
    院分別判處有期徒刑6月、7月，嗣經減刑並定其應執行刑為
    有期徒刑6月確定，於民國96年8月11日執行完畢。詎不知悔
    改，明知甲○○有施用毒品之習慣，而乙○○（另經本院以
    98年度訴字第469號判處有期徒刑 16年）有安非他命之來源
    且仍在販毒，在甲○○向其詢問購買毒品未果之情形下，竟
    基於幫助甲○○施用第二級毒品安非他命之犯意，於 98年7
    月下旬某日，帶同甲○○至乙○○位在花蓮縣壽豐鄉吳全29
    號租屋處，介紹甲○○認識在販賣毒品之乙○○。嗣甲○○
    果於98年8月10日17時4分許，以位在花蓮縣花蓮市○○路40
    6之2號前公共電話（號碼： 000000000）撥打乙○○所持用
    之0000000000號電話，與乙○○約在該處，以新臺幣（下同
    ）3,000元代價向乙○○購買第二級毒品安非他命約1公克供
    施用，丙○○以此方式幫助甲○○施用第二級毒品安非他命
    。嗣為警持本院核發之搜索票搜索丙○○住處後循線查獲。
二、案經花蓮縣警察局移送臺灣花蓮地方法院檢察署檢察官偵查
    起訴。
    理  由
一、本案認定事實所引用本件卷證所有之文書證據，檢察官、被
    告、辯護人均未主張排除前開書證之證據能力，且迄於本案
    言詞辯論終結前均未表示異議，本院審酌前開書證並無刑事
    訴訟法第159條之4規定顯有不可信之情況與不得作為證據之
    情形，是本案認定事實所引用本件卷證所有之文書證據，均
    認為有證據能力。
二、上揭犯罪事實，除據被告丙○○坦承在卷外。證人甲○○於
    本院審理時到庭證稱：因為伊跟被告是經朋友介紹認識的，
    當時伊有在施用毒品，98年 7月下旬原本是向被告接洽購買
    毒品的事，但當天被告說沒有毒品，所以就說要帶伊去認識
    一個朋友，並說以後可以跟他接洽買毒品的事，被告就帶伊
    去證人乙○○的住處，伊有意思要買，但是該次沒有給錢，
    證人乙○○當場有留電話給伊。第二次伊去找被告，被告讓
    伊坐上車去找被告的朋友，那一次被告與何人見面，因伊未
    下車不清楚，但這一次伊沒有拿錢給被告，被告也沒有拿毒
    品回來，只有給一支0916開頭的電話給伊，並告訴伊如果要
    買毒品，可以打這支電話，被告不曾說過是幫證人乙○○販
    賣毒品。98年 8月10日，伊原本是要跟被告買，所以伊就撥
    打之前交給被告之0000000000行動電話，結果不知為何是證
    人乙○○接的，所以伊就向乙○○購買毒品等語明確。經核
    與證人乙○○於本院審理時到庭證稱：伊本身有在販賣安非
    他命，被告也有向伊購買過安非他命， 97年7月下旬某日，
    伊有跟被告及證人甲○○在伊租屋處見面，那一天是被告帶
    證人甲○○到伊租屋處，被告說要介紹 1個朋友給伊認識，
    當天證人甲○○說要買安非他命，證人甲○○與被告就一人
    買1,000元，後來在8月中旬的時候，伊有賣 3,000元的安非
    他命給證人甲○○，是伊與證人甲○○自行聯絡。當時被告
    是說證人甲○○要買毒品，因與伊不熟所以才託被告帶來找
    伊，伊有留電話給證人甲○○，伊沒有和被告討論過要共謀
    販賣安非他命謀利，也未曾向被告表示如果有人要買安非他
    命，請被告帶過來，並給予一定的利益等語。上揭證人雖就
    第一次見面時，究有無購買毒品，證述略有出入，惟對二人
    見面經過，及嗣後於同年 8月間購買毒品之過程之證述大致
    核符，尚堪採信。而被告既係在證人甲○○向其表示有購買
    毒品需求後，始介紹證人甲○○向證人乙○○購買，事後亦
    未再介入證人乙○○與甲○○之毒品買賣事宜，並無任何參
    與販賣毒品構成要件之犯行，亦無其他積極證據足以證明被
    告與證人乙○○就販賣毒品間有何共同販賣毒品之犯意及犯
    行，則被告顯係基於幫助證人甲○○為施用毒品，而為幫助
    施用毒品犯行，應堪認定。此外，復有通聯調閱紀錄查詢、
    照片41張在卷可參。被告自白，核與事實相符，自應依法論
    科。
三、核被告所為，係犯刑法第 30條第1項前段、毒品危害防制條
    例第10條第 2項之幫助施用第二級毒品罪。檢察官原起訴被
    告販賣第二級毒品予甲○○，惟經本院調查結果，認被告係
    介紹甲○○與乙○○認識，即由甲○○自行向乙○○購買第
    二級毒品安非他命，應係幫助甲○○購得安非他命施用，與
    販賣毒品尚屬有別，被告所為應僅係基於幫助他人犯罪之意
    為之，而屬幫助犯，本院認定之被告犯行與檢察官起訴之事
    實，於社會基本事實係屬同一範圍，本院自得審理，並變更
    起訴法條為幫助施用第二級毒品罪。查被告前曾因妨害公務
    、違反毒品危害防制條例案件，經法院分別判處有期徒刑 6
    月、7月，嗣經減刑並定其應執行刑為有期徒刑6月確定，於
    96年8月 11日執行完畢，有臺灣高等法院被告前案紀錄表在
    卷可憑，被告受有期徒刑執行完畢後， 5年以內故意再犯本
    件有期徒刑以上之罪，為累犯，應依刑法第 47條第1項規定
    加重其刑。被告所犯幫助施用毒品犯行，依刑法第 30條第2
    項之規定減輕其刑，並依法先加後減之。爰審酌被告已有多
    項前科紀錄，素行非佳，本案所為係基於幫助他人施用毒品
    之犯意為之，危害他人身體健康，犯罪之手段、動機、目的
    、所生之危害，及犯罪後坦承犯行等一切情狀，量處如主文
    所示之刑，並諭知易科罰金之折算標準。至扣案之晶體 1包
    ，雖係第二級毒品甲基安非他命（驗餘含袋重0.34公克），
    此有行政院衛生署管制藥品管理局98年 10月5日鑑定書在卷
    可稽，雖屬違禁物，惟此扣案毒品係被告施用毒品之用與本
    案無關，為被告供述在卷，且業經本院98年度訴字第 561號
    被告施用毒品案件宣告沒收，爰不重為沒收之諭知，併此敘
    明。
據上論斷，應依刑事訴訟法第299條第1項前段、第 300條，毒品
危害防制條例第10條第2項，刑法第11條前段、第30條第1項前段
、第2項、第47條第1項、第41條第1項，判決如主文。
本案經檢察官簡淑如到庭執行職務。
中    華    民    國    99    年    3     月    30    日
                  刑事第一庭審判長法  官  陳世博
                                  法  官  曹庭毓
                                  法  官  林恒祺
以上正本證明與原本無異。
如不服本判決應於收受送達後10日內向本院提出上訴書狀，並應
敘述具體理由。其未敘述上訴理由者，應於上訴期間屆滿後20日
內向本院補提理由書(均須按他造當事人之人數附繕本)「切勿逕
送上級法院」。
中    華    民    國    99    年    3     月    31    日
                                  書記官
附錄本判決論罪之法律條文：
毒品危害防制條例第10條：
施用第一級毒品者，處 6 月以上 5 年以下有期徒刑。
施用第二級毒品者，處 3 年以下有期徒刑。

司法院資訊處製作；財團法人民間司法改革基金會備份。
